【裁判字號】    88,訴,598
【裁判日期】    890302
【裁判案由】    誣告等
【裁判全文】
臺灣彰化地方法院刑事判決                          八十八年度訴字第五九八號
    公  訴  人  臺灣彰化地方法院檢察署檢察官
    被      告  乙○○
右列被告因誣告等案件，經檢察官提起公訴 (八十八年度偵字第六九二０號)，本院
判決如左：
    主  文
乙○○竊盜，處有期徒刑肆月；又意圖他人受刑事處分，向該管公務員誣告，處有期
徒刑拾月。應執行有期徒刑壹年。
    事  實
一、乙○○意圖為自己不法之所有，於民國八十七年九月四日晚上十時許，在彰化縣
    竹塘鄉○○村○○路七號前騎樓下，以持鐵片撬開之方法，竊取戴三民所有車牌
    號碼ＴＹＰ─二九六號機車，得手後，供己騎用。後於同年九月六日下午五時許
    ，乙○○騎乘上揭機車，行經彰化縣芳苑鄉○○村○○路時，為警查獲，並扣得
    上開機車一輛，詎乙○○畏於刑求，竟另行起意，基於使甲○○受刑事追訴之意
    圖，於查獲當日十八時十分許，在彰化縣警察局二林局漢寶派出所，向職司偵查
    犯置之承辦員警誣稱該機車係甲○○所竊取，後於同日二十二日五十分許，在台
    灣彰化地方法院檢察署受檢察官偵訊時，復為同一之指述，使該署檢察官以竊盜
    罪名起訴甲○○。嗣本院於審理八十八年度易字第一五六號甲○○竊盜刑事案件
    時，始發現上情。
二、案經台灣彰化地方法院檢察署檢察官自動檢舉偵查起訴。
    理  由
一、右揭犯罪事實，業據被告乙○○於本院審理八十八年度易字第一五六號被告甲○
    ○竊盜案件時，供承不諱，核與證人即失竊機車之所有人戴三民指述情節相符，
    又證人甲○○於本院審理八十八年度易字第一五六號刑事案件時，與被告乙○○
    當面對質，堅決否竊盜犯行，而被告乙○○見狀，伏首坦承前揭犯行等情，亦有
    本院八十八年度易字第一五六號刑事案件審判筆錄影本附卷可稽，此外，復有贓
    物認領保管單影本一紙、指證紀錄表影本一紙、贓物照片影本二幀及車輛竊盜個
    別查詢報表一紙可資佐證，故顯見被告乙○○嗣於本院審理中，否認前開犯行，
    並辯稱：車牌號碼ＴＹＰ─二九六號機車，確係證人甲○○所竊，其於前開八十
    八年度易字第一五六號刑事案件審理中，因案在押，為免獄中同監之人，恥笑無
    擔當，方為前開不實之供承，替甲○○脫罪云云，與事實不符，係事後卸責之詞
    ，不可採信。事證已臻明確，被告乙○○之犯行，洵堪認定。
二、按行為人固得於己所涉之刑事案件中充分自辯，但究不得蓄意捏造事實誣陷他人
    ，查被告乙○○於本院審理八十八年度易字第一五六號甲○○竊盜案件，自稱係
    因畏於警方刑求，方於警訊中為誣陷甲○○之行為，惟其台灣彰化地方法院檢察
    署受檢察官偵訊時，竟復為同一虛妄之指述，顯係其有使甲○○受刑事處分之意
    圖。故核被告乙○○所為，係犯刑法第三百二十條第一項之竊盜罪及刑法第一百
    六十九條第一項之普通誣告罪。被告乙○○竊取機車時，所用之鐵片，因未扣案
    ，且亦無證據，足以認定係屬客觀上足以傷人生命、身體之凶器，故公訴人關於
    被告乙○○竊取機車部分，認係犯刑法第三百二十一條第一項第三款之加重竊盜
    罪係為誤會，應予變更，附此說明。被告乙○○所犯上開二罪，犯意各別，罪質
    互異，應予分論併罰。爰酌被告之素行、犯罪手段、方法、目的、所生之危害及
    犯罪後之態度等一切情狀，量處如主文所示之刑，並定其應執行之刑，以示懲傚
    儆。
據上論斷，應依刑事訴訟法第二百九十九條第一項前段、第三百條，刑法第一百六十
九條第一項、第三百二十條第一項、第五十一條第五款，罰金罰鍰提高標準條例第一
條前段，判決如主文。
本案經檢察官林俞妙到庭執行職務。
中      華      民      國    八十九    年      三      月      二      日
                                    臺灣彰化地方法院刑事第三庭
                                        法      官  洪  志  賢
右正本證明與原本無異。
如不服本判決，應於判決送達後十日內向本院提出上訴狀( 須附繕本 )。
告訴人或被害人對於判決如有不服具備理由請求檢察官上訴者，其上訴期間之計算係
以檢察官收受判決正本之日期為準。
                                        法院書記官  邱  柏  滄
中      華      民      國    八十九    年      三      月      四      日
刑法第一百六十九條
意圖他人受刑事或懲戒處分，向該管公務員誣告者，處七年以下有期徒刑。
意圖他人受刑事或懲戒處分，而偽造、變造證據或使用偽造變之證據者亦同。
刑法第三百二十條
意圖為自己或第三人不法之所有，而竊取他人之動產者，為竊盜罪，處五年以下有期
徒刑、拘役或五百元以下罰金。
意圖為自己或第三人不法利益，而竊佔他人之不動產者，依前項之規定處斷。
前二項之未遂犯罰之。


司法院資訊處製作；財團法人民間司法改革基金會備份。
